【裁判字號】    96,聲,5027
【裁判日期】    970331
【裁判案由】    返還提存物
【裁判全文】
臺灣臺北地方法院民事裁定              96年度聲字第5027號
聲  請  人  甲○
上列聲請人與相對人乙○○、丙○○、丁○○間返還提存物事件
，本院裁定如下：
    主  文
聲請駁回。
    理  由
一、本件聲請意旨略以：伊因與債務人即相對人之被繼承人盧憲
    昌間因請求侵權行為損害賠償事件，前遵本院95年度裁全字
    第6424號民事裁定為債務人提供擔保金，並以本院95年度存
    字第2786號提存事件提存，而聲請對債務人之財產實施假扣
    押在案，茲因假扣押裁定業已撤銷且經伊撤回假扣押執行程
    序，伊並已定20日以上期間催告受擔保利益人即相對人行使
    權利而未行使，為此依民事訴訟法第104條第1項第3款規定
    聲請返還擔保金云云。
二、按返還擔保金，依民事訴訟法第106條準用第104條之規定，
    須符合：(1)應供擔保之原因消滅者；(2)供擔保人證明受擔保
    利益同意返還者；(3)訴訟終結後供擔保人證明已定20日以上
    之期間催告受擔保利益人行使權利而未行使，或法院依供擔
    保人之聲請，通知受擔保利益人於一定期間內行使權利並向
    法院為行使權利之證明而未證明者之要件，法院始得裁定返
    還擔保金。經查：本件聲請人之上開主張，雖據提出假扣押
    裁定、提存書、本院民事執行處撤回假扣押執行函文、郵局
    存證信函及掛號回執影本等件為證，惟相對人乙○○業已於
    民國74年2月27日出境國外，82年5月24日代辦遷出，相對人
    丙○○亦於90年12月1日出境，92年12月31日為遷出登記，
    有聲請人提出附卷之戶籍謄本在卷可稽，故依民事訴訟法第
    145條、第149條規定，聲請人應查明相對人乙○○、丙○○
    國外住居所而囑託該國管轄機關或駐該國之我國使領館、或
    其他機構、團體為送達，或將應送達之文書交郵務機構以雙
    掛號發送，以為送達，並將掛號回執附卷，抑或辦理國外公
    示送達，然依卷附資料，聲請人僅提出郵局航空掛號函件執
    據2紙為據，既未查明相對人乙○○、丙○○之國外送達處
    所，且未以雙掛號發送，也未辦理國外公示送達，依上述說
    明，尚難認催告函已合法送達於相對人乙○○、丙○○，自
    亦難認相對人乙○○、丙○○已受合法催告而未依限行使權
    利。此外，聲請人又未說明其有何其他可以聲請返還擔保金
    之情形，則依上說明，聲請人之聲請不符合返還擔保金之要
    件，自不能准許。
中    華    民    國    97    年    3     月    31    日
                  民事第六庭    法  官  鄧德倩
以上正本係照原本作成。
如不服本裁定應於送達後10日內向本院提出抗告狀，並繳納抗告
費新臺幣1,000元。
中    華    民    國    97    年    3     月    31    日
                                書記官  池東旭


司法院資訊處製作；財團法人民間司法改革基金會備份。
